臺灣高等法院刑事判決　　　　　　　 100年度上訴字第2105號
上　訴　人　臺灣桃園地方法院檢察署檢察官
被　　　告　王清芳
　　　　　　張琇雲
共　　　同
選任辯護人　劉哲睿律師
　　　　　　林鈺雄律師
上列上訴人因被告違反兒童及少年性交易防制條例等案件，不服
臺灣桃園地方法院100 年度訴字第177 號，中華民國100 年5 月
20日第一審判決（起訴案號：臺灣桃園地方法院檢察署99年度偵
字第9789號），提起上訴，本院判決如下：
    主  文
上訴駁回。
    理  由
壹、公訴意旨略以：緣廖○○（下稱廖女，真實姓名年籍詳卷）
    與代號0000-0000 （下稱A 女，民國83年12月生，真實姓名
    年籍詳卷附之姓名代號對照表）係表姊妹，廖女與被告王清
    芳、被告張琇雲均明知A 女係未滿16歲之女子，被告王清芳
    、張琇雲竟基於意圖營利使未滿16歲女子與他人為猥褻行為
    之犯意聯絡，於99年2 月農曆年後某日，由廖女媒介A 女至
    被告王清芳、張琇雲經營址設桃園縣觀音鄉○○路○ 段1016
    號之寶湖休閒音樂廣場（下稱寶湖音樂廣場）應徵，以大廳
    坐檯1 節新臺幣（下同）400 元，包廂坐檯1 節600 元，小
    費由A 女自己收取之代價，於99年2 月中旬後至同年3 月4
    日間，容留A 女在上址店內供不特定客人為摸胸之猥褻行為
    。嗣員警持臺灣桃園地方法院核發之搜索票搜索寶湖音樂廣
    場，當場扣得點檯單2 張、聯絡電話筆記2 張、現金收支簿
    1 本，始悉上情。因認被告王清芳、張琇雲涉犯兒童及少年
    性交易防制條例第23條第2 項意圖營利容留未滿18歲之人與
    他人為性交易罪嫌；以及刑法第233 條第2 項意圖營利容留
    未滿16歲之女子與他人為猥褻行為罪嫌。（按廖女被訴涉犯
    兒童及少年性交易防制條例第23條第1 項媒介未滿18歲之人
    與他人為性交易罪嫌；以及刑法第233 條第1 項媒介未滿16
    歲之女子與他人為猥褻行為罪嫌部分，業經原審判決無罪確
    定）。
貳、證據能力：
一、有爭執部分：
  (一)證人A 女在警詢中之證詞：
    按「被告以外之人於審判外之言詞或書面陳述，除法律有規
    定者外，不得作為證據」，刑事訴訟法第159 條第1 項定有
    明文。查證人A 女在警詢中之證詞，對於被告而言，係屬於
    「被告以外之人於審判外之言詞陳述」，而被告之辯護人爭
    執其證據能力，因證人A 女婷在警詢中之證述，要與在原審
    之證述係屬相符；從而，上揭證人在警詢中所為之證述，並
    無證據排除法則之例外情況適用，應認無證據能力。
  (二)證人A 女在偵查中之證詞：
  1.按被告以外之人於偵查中向檢察官所為陳述，除顯有不可信
    之情況者外，得為證據，刑事訴訟法第159 條之1 第2 項定
    有明文。偵查中被告以外之人（包括證人、鑑定人、告訴人
    、被害人及共同被告等）於偵查中之證詞，性質上均屬傳聞
    證據。惟現階段刑事訴訟法規定檢察官代表國家偵查犯罪、
    實施公訴，依法其有訊問被告、證人及鑑定人之權，證人、
    鑑定人且須具結，而實務運作時，檢察官偵查中向被告以外
    之人所取得之陳述，原則上均能遵守法律規定，不致違法取
    供，其可信度極高，職是，被告以外之人前於偵查中已具結
    或依規定不用具結而為證述，除反對該項供述得具有證據能
    力之一方，已釋明「顯有不可信之情況」之理由外，不宜以
    該被告以外之人未能於審判中接受他造之反對詰問為由，即
    遽指該被告以外之人於偵查中之陳述不具證據能力。
  2.本件證人A 女於99年10月14日接受檢察官訊問時，尚未滿16
    歲，此有其真實姓名代號對照表附卷可稽（見偵查卷第91頁
    密封封套內），則依刑事訴訟法第186 條第1 項第1 款之規
    定：「證人應命具結。但有下列情形之一者，不得令其具結
    ：一未滿十六歲者。」，故檢察官未命證人A 女在作證前具
    結，本即合法有據（見偵查卷第71頁）；而被告及其辯護人
    未曾提及檢察官在偵查時，對前揭證人A 女有任何不法取供
    之情形，且客觀上並無顯不可信之情況，是前揭證人A 女於
    偵查中之證言自有證據能力。況按「偵查中檢察官向被告以
    外之人所取得之陳述，原則上均能遵守法律規定，不致違法
    取供，其可信性甚高，為兼顧理論與實務，而規定對被告以
    外之人於偵查中向檢察官所為之陳述，除顯有不可信之情況
    者外，得為證據，換言之，有關證據能力之規定，係屬於證
    據容許性之範疇，而被告之反對詰問權則係指訴訟上被告有
    在公判庭當面詰問證人，以求發現真實之權利，此與證據能
    力係指符合法律所規定之證據適格，而得成為證明犯罪事實
    存在與否之證據資格，性質上並非相同」，最高法院著有98
    年度臺上字第3799號刑事判決意旨可資參照。再前開證人A
    女於原審審理時，業已到庭具結作證，並當庭接受被告及其
    辯護人之反對詰問，已足保障被告之訴訟防禦權，是以被告
    之辯護人空以：該證人於偵查中之證詞是屬於審判外之陳述
    ，或該等證詞未賦予被告對質詰問之機會，應無證據能力云
    云，洵屬對於證據適格與詰問權保障之混淆，要非可採。
二、無爭執部分：
    其餘本案以下所引用之卷證資料（包含人證與文書證據、物
    證等），並無證據證明係公務員違背法定程序所取得，又被
    告以外之人於審判外之陳述，經核並無非出於自由意願而為
    陳述或遭違法取證及顯有不可信之情況，再卷內之文書證據
    ，亦無刑事訴訟法第159 條之4 之顯有不可信之情況與不得
    作為證據之情形，且檢察官、被告及辯護人迄本院言詞辯論
    終結前均未聲明異議，被告及辯護人並明確表示不爭執該等
    證據方法之證據能力等語（見本院卷第26頁背面），依刑事
    訴訟法159 條之5 之規定，均有證據能力。
、得心證之理由：
一、按犯罪事實應依證據認定之，無證據不得認定犯罪事實，又
    不能證明被告犯罪或其行為不罰者，應諭知無罪之判決，刑
    事訴訟法第154 條第2 項、第301 條第1 項分別定有明文。
    次按認定不利於被告之事實，須依積極證據，茍積極之證據
    本身存有瑕疵而不足為不利於被告事實之認定，即應為有利
    於被告之認定，更不必有何有利之證據，而此用以證明犯罪
    事實之證據，猶須於通常一般人均不至於有所懷疑，堪予確
    信其已臻真實者，始得據以為有罪之認定，倘其證明尚未達
    到此一程度，而有合理性之懷疑存在，致使無從為有罪之確
    信時，即應為無罪之判決，此有最高法院82年度臺上字第16
    3 號判決、76年度臺上字第4986號、30年度上字第816 號等
    判例意旨可資參照。而依法治國家之刑事訴訟原則，檢察官
    除提起公訴外，尚須維持公訴，負有說服責任，其舉證責任
    之目的，係在充分證明被告確有如公訴所指之犯罪事實，從
    而其舉證責任應存在於刑事訴訟程序之全程，且於舉證不足
    以使法院產生有罪之確信時，為終局的舉證責任未盡，是故
    ，於公訴程序，用以證明犯罪事實之證據之蒐集、提出、及
    說服之責任，在於檢察官，刑事訴訟法第161 條第1 項規定
    檢察官就被告犯罪事實，應負舉證責任，並指出證明之方法
    ，即明示其旨，至於修正前刑事訴訟法第163 條第1 項及修
    正後刑事訴訟法第163 條第2 項關於法院調查證據之規定，
    乃指法院應於訴訟當事人舉證之範圍內，依職權或聲請，循
    刑事訴訟法第164 條以下關於證據調查之程序及方法而為調
    查，以將檢察官及其他當事人之舉證轉換為法院之證據認知
    ，究明證據之證據能力與證明力，非謂法院得逾越公正第三
    者地位，代檢察官蒐集證據，否則不啻破壞訴訟三方關係，
    衍生由法院證明被告犯罪，或檢察官與法院協同證明被告犯
    罪等嚴重悖反法治國家原則之結果，影響人民對於法院中立
    客觀之信賴，最高法院87年度臺非字第1 號判決謂：「按法
    院固應依職權調查證據，但並無蒐集證據之義務。刑事訴訟
    法第379 條第10款規定應於審判期日調查之證據而未予調查
    之違法，解釋上應不包括蒐集證據在內，其調查之範圍，以
    審判中案內所存在之一切證據為限，案內所不存在之證據，
    即不能責令法院為發現真實，應依職權從各方面詳加蒐集、
    調查。」，暨92年度臺上字第128 號判例謂：「刑事訴訟法
    第161 條已於91年2 月8 日修正公布，修正後同條第1 項規
    定：檢察官就被告犯罪事實，應負舉證責任，並指出證明之
    方法。因此，檢察官對於起訴之犯罪事實，應負提出證據及
    說服之實質舉證責任。倘其所提出之證據，不足為被告有罪
    之積極證明，或其闡明之證明方法，無從說服法官以形成被
    告有罪之心證，基於無罪推定之原則，自應為被告無罪判決
    之諭知。」洵屬的論，可供參考。
二、公訴意旨認被告王清芳、張琇雲涉有兒童及少年性交易防制
    條例第23條第2 項意圖營利容留未滿18歲之人與他人為性交
    易罪嫌；以及刑法第233 條第2 項意圖營利容留未滿16歲之
    女子與他人為猥褻行為罪嫌，無非係以證人A 女、廖女之證
    述、記載A 女聯絡電話及出生年份之聯絡電話筆記、點檯單
    、現金收支簿之帳冊等件為其主要論據。
三、訊據被告王清芳、張琇雲固坦承王清芳為址設桃園縣觀音鄉
    ○○路○段1016號寶湖音樂廣場的負責人，而張琇雲是王清
    芳的女兒，張琇雲是擔任管理收銀機的會計人員；A 女和廖
    女於99年2 月中旬至3 月4 日，有在上開音樂廣場工作等情
    ，惟均堅詞否認有何意圖營利容留未滿18歲之人與他人為性
    交易等犯行。被告王清芳辯稱：伊是寶湖音樂廣場的負責人
    ，負責廚房，沒有管店外，A 女不是跟伊應徵，是跟伊女兒
    即被告張琇雲應徵，當時伊不在場，伊不知道A 女是否與廖
    女一起來，A 女在99年2 月中旬到店裡工作，工作內容是幫
    客人點歌、倒酒等服務，店內小姐費用計算伊不瞭解，是被
    告張琇雲負責的，伊沒有跟A 女說對於客人摸胸等猥褻行為
    不能抵抗，因為那是公共場所，每個人都可以來，對客人也
    是能閃儘量閃，如果客人不禮貌也說A 女可以出來，或是跟
    服務生說，讓服務生去跟客人說，伊沒有要A 女這樣做，伊
    店內沒有性交易這種服務等語；被告張琇雲辯稱：A 女與廖
    女是跟伊應徵，她們是一起來，當時填表是用電腦影印出來
    ，內容很簡單就是姓名、綽號、電話，伊沒有要求查驗證件
    ，她們還沒應徵之前，伊有跟廖女說工作內容就是與客人唱
    歌、聊天、喝酒，她們來應徵當天伊有再說一次，客人如果
    需要小姐坐檯陪酒，伊等人即聯絡公關公司調來陪客人坐檯
    陪酒，伊店內沒有抽小姐佣金，向客人收取的費用全額給小
    姐，因為有小姐坐檯，可以帶動客人來店裡消費，生意會比
    較好且幫助酒類可以賣多些，店內幫客人叫小姐陪坐都有事
    先向客人說不可有撫摸及猥褻行為，伊等人有跟小姐說，如
    果去坐檯陪喝酒、唱歌，有客人摸她們的話，叫她們要跟服
    務生或伊等人反應，就會去跟客人反應說小姐不要坐他們的
    檯，伊是99年2 月到99年7 月底經營寶湖音樂廣場，這段期
    間沒有小姐反應客人會隨意摸他們身體，廖女及A 女沒有說
    被客人偷摸過，伊店內沒有提供小姐給客人作猥褻或性行為
    等語；選任辯護人為被告2 人辯護稱：兒童及少年性交易防
    制條例第23條是使未滿18歲之人為性交易為構成要件，該條
    例中所稱的性交易應該是指有對價的性交及猥褻的行為，本
    件應審究被告王清芳、張琇雲僱用A 女在店裡陪酒，是不是
    屬於未滿18歲之人為有對價的猥褻行為？客人摸胸猥褻行為
    是否為店家營業項目？又猥褻行為是否為對價之消費之內？
    由證人A 女之證詞可知，店家一開始即告訴小姐要閃避，至
    於A 女在偵查中提到不要反抗，意思是要技巧性的閃避，不
    要與客人起衝突，並不是任意讓客人撫摸，如果店裡是作性
    交易的場所，在應徵的時候，就不可能跟A 女這樣表示，且
    若為性交易，收取的檯費也不會僅是400 元，A 女所說工作
    中被客人摸胸部應該是顧客性騷擾之行為，是偶發行為，不
    屬於店家收取費用之對價範圍，被告2 人應不構成兒童及少
    年性交易防制條例第23條等犯行等語。
四、經查：
  (一)按兒童及少年性交易防制條例第2 條所稱之性交易係指有對
    價之性交或猥褻行為，乃該條例第2 條所明定。至於所謂對
    價關係，除客觀上須有對價之交付外，尚須當事人間主觀上
    有以之為性交對價之認識，且雙方均具有為此合意之能力，
    始克當之（最高法院89年度臺上字第3151號刑事判決意旨、
    93年度臺上字第4115號刑事判決意旨參照）。
  (二)證人A 女在偵查中證稱：伊與廖女一起去寶湖音樂廣場應徵
    ，是在農曆過年後去工作的，應徵伊的是被告王清芳與張琇
    雲，被告王清芳拿資料給伊等人寫自己姓名、出生年月日、
    綽號、電話，伊有寫身分證上的出生年月日，工作第一天被
    告王清芳、張琇雲有告訴伊客人撫摸身體盡量不要反抗，怕
    給客人不好的印象，是在還沒有開始營業前聊天說的，被告
    2 人說如果客人要摸你的話，也是可以閃，但是盡量不要反
    抗，後來伊工作，客人有在包廂撫摸伊，伊有閃掉；伊坐檯
    很少被酒客趁機撫摸胸部、陰部或強吻，因為伊等人是玩骰
    子，伊經常贏，有時會被趁機摸到胸部，伊就會往旁邊坐，
    客人會不耐煩，就不會再摸了，伊和廖女每次都是一起去上
    班，伊有時會看到廖女被其他客人摸胸部，她也會閃等語（
    見偵查卷第75-77 頁）。其在原審審理時亦證稱：伊應徵當
    天老闆有說客人要撫摸時避開就好，這是應徵當晚跟伊說的
    ；伊記得有人跟伊說過客人要摸伊盡量不要抵抗，不然會給
    客人不好的印象，但伊忘記是何人跟伊說；被告王清芳、張
    琇雲沒有說過不要讓客人不好印象，但有說過類似的話，沒
    有說的很明白，但他們說什麼伊忘記了；伊之前說老闆說客
    人摸伊的話就不要反抗，又說有客人摸伊的話能避開就儘量
    避開，伊的意思是不想要有衝突，因為客人會認為伊都來這
    邊上班，又不給他們摸，他們會認為伊很怪，伊每次都有盡
    量避開或轉移話題，盡量不讓他們摸到或與他們發生衝突，
    伊跟廖女都是同檯，廖女有躲開；寶湖音樂廣場客人有摸伊
    ，不一定每次坐檯都有，摸的次數比沒摸的次數少，摸的時
    候伊會盡量閃或轉移話題，伊認知上寶湖音樂廣場工作內容
    沒有包括性交易等語（見原審訴字卷第31頁背面、第32頁背
    面至第34頁背面）。足徵被告王清芳、張琇雲所告以寶湖音
    樂廣場之工作內容為陪不特定客人唱歌、喝酒，證人A 女主
    觀上亦認為寶湖音樂廣場之工作內容並不包括性交易，其於
    工作期間，雖曾遭客人趁機撫摸身體或強吻，然均係客人趁
    其不注意時為之，被告王清芳、張琇雲曾告以如遇到客人撫
    摸儘量不要反抗，而可以閃避，核與一般經營者希冀與客人
    和平相處，對於客人不禮貌之行為，以柔性方式處理，以維
    持店內生意之情相符，觀之本案客人撫摸證人A 女胸部及對
    彼為其他猥褻行為時，證人A 女之反應為將客人推開，廖女
    之反應亦會閃躲客人，倘若寶湖音樂廣場確實從事性交易，
    對於客人撫摸胸部等猥褻行為，被告王清芳、張琇雲應會要
    求證人A 女迎合客人，以獲取更多性交利益，而不致告以閃
    躲為反應，此亦可佐證被告王清芳、張琇雲所辯係店內客人
    趁隙對證人A 女性騷擾一節，應非虛情。再者，參酌卷內之
    事證，並無證據足以佐證客人消費時所給付之費用包含性交
    易之代價，是自難認定被告王清芳、張琇雲所收取之費用係
    僱用證人A 女與他人為性交易所獲得之利益，是尚難認定被
    告王清芳、張琇雲有容留證人A 女從事性交易之行為。至證
    人A 女雖曾證述：應徵時被告王清芳之友人詢問證人A 女是
    否要做性交易，證人A 女說不要，之後就沒有再問等情（見
    原審訴字卷第33頁），惟該友人係何人，證人A 女並未提出
    說明，且從卷內事證亦無從得知該友人與被告王清芳、張琇
    雲係何關係，亦無從得知該人詢問之內容是否與寶湖音樂廣
    場有關，是自難僅憑此部分模糊之證述，而為被告王清芳、
    張琇雲不利之認定。
  (三)又證人廖女雖於偵查中證稱：伊有看過A 女在包廂被客人隔
    著衣服摸胸部等語（見偵查卷第79頁）；然其於警詢中證稱
    ：A 女於98年2 月16日應徵開始工作，從事坐檯陪酒工作，
    A 女為賺小費有自願讓不特定客人隔著衣服撫摸胸部，伊於
    99年2 月下旬晚間7 至8 時許，有看到A 女陪客人坐包廂讓
    客人隔著衣服撫摸胸部，客人並有給她小費等語（見偵查卷
    第18頁背面）；另於原審審理時證稱：伊有一次看到A 女拿
    很多小費，因為A 女與客人玩骰子，A 女輸的話就給客人摸
    ，客人輸的話就給A 女100 元，那是A 女自願的等語（見原
    審訴字卷第41頁背面至第42頁背面），足見證人A 女被客人
    摸胸部為其自願之行為，據此尚難認客人猥褻證人A 女之行
    為係寶湖音樂廣場店內所提供之消費或係被告2 人要求A 女
    需讓客人撫摸身體私密部位所致。
  (四)另點檯單2 張、帳冊1 本、聯絡電話筆記本1 本等件（見偵
    查卷第39至53頁），僅能證明證人A 女於寶湖音樂廣場工作
    之時間、客人給付之費用、A 女之聯絡電話，並無從認定A
    女因被告王清芳與張琇雲之容留而於寶湖音樂廣場提供性交
    易之服務。
  (五)雖被告王清芳另於警詢中供稱：伊是寶湖音樂廣場實際負責
    人，伊負責廚房、應徵員工、公關小姐等工作，伊認識A 女
    ，她自稱「糖果」，是「小草」（即廖女）介紹到寶湖音樂
    廣場作臨時公關小姐，A 女及「小草」是99年2 月16日晚間
    到伊店裡要應徵公關小姐，向伊及伊女兒即被告張琇雲應徵
    ，A 女應徵時說她16歲，就讀國中，她不做前才說是讀國中
    三年級，伊是跟她們2 人說薪資是2 小時1 單位，有分作公
    檯及私檯，公檯是陪客人坐在大廳陪酒，由店家向客人收
    600 元，給小姐600 元，私檯則是陪客人坐在包廂陪酒，是
    由店家向客人收800 元給小姐600 元，店家抽200 元；A 女
    應徵時沒有帶身分證，隔2 天上班時她有拿身分證給伊看，
    只是伊沒有看清楚她姓名、出生年月日等語（見偵查卷第4
    頁背面至第5 頁、第6 頁）；又於偵查中供述：「糖果」不
    是伊店內員工，是「小草」來應徵的；「糖果」是打工性質
    ，後來知道她未成年是因為有次她穿制服來店內，廖女及A
    女來應徵時伊在廚房，只有去看是誰來，沒有跟她們說什麼
    ，伊很久才知道A 女未滿16歲，好像是廖女來講還是誰來講
    ，伊忘記了等語（見偵查卷第62至63頁、第81頁）；另於原
    審審理時供陳：在裡面坐檯或是外面坐檯工錢都是一樣等語
    （見原審訴字卷第35頁背面），就A 女是否為店內員工、A
    女是否向其應徵公關小姐、其是否瞭解小姐坐檯費用、知悉
    A 女未成年是A 女應徵時提及自己就讀國中、或之後看到A
    女身分證、或看到A 女穿制服到店內、或有人說的等情，前
    後供述不一。被告張琇雲另於警詢中供稱：伊曾聽「小草」
    說「糖果」自己跑來店內有向她的客人收錢，也有看到客人
    對她撫摸胸部等語（見偵查卷第12頁）；又於偵查中供陳：
    伊店內沒有包廂，她們薪水坐檯都是800 元，小費都是她們
    自己拿等語（見偵查卷第80頁），就是否有客人於寶湖音樂
    廣場猥褻A 女、小姐費用之計算、寶湖音樂廣場是否有包廂
    等情，亦前後供述矛盾。然本院仍不能在未有積極證據的情
    況下，僅以被告此等矛盾之供述而為不利於彼等之認定，當
    無疑義。
五、綜上所述，檢察官所提出之證人A 女、廖女之證述、記載A
    女聯絡電話及出生年份之聯絡電話筆記、點檯單、現金收支
    簿之帳冊等件，均難認被告王清芳、張琇雲有何涉犯兒童及
    少年性交易防制條例第23條第2 項意圖營利容留未滿18歲之
    人與他人為性交易及刑法第233 條第2 項意圖營利容留未滿
    16歲之女子與他人為猥褻行為等罪之犯罪事實，復查無其他
    積極證據足資證明被告王清芳、張琇雲2 人有何公訴意旨所
    稱之意圖營利容留未滿18歲之人與他人為性交易或意圖營利
    容留未滿16歲之女子與他人為猥褻行為等罪之犯行，依照前
    開之說明，自應為被告王清芳、張琇雲2 人無罪之諭知。
肆、維持原判決及駁回檢察官上訴之理由：
一、原審依調查證據所得，綜合全案辯論意旨，以被告2 人上開
    被訴涉犯兒童及少年性交易防制條例第23條第2 項意圖營利
    容留未滿18歲之人與他人為性交易；以及刑法第233 條第2
    項意圖營利容留未滿16歲之女子與他人為猥褻行為等犯罪尚
    屬無法證明，而為被告2 人無罪之諭知，依法洵無不合。
二、檢察官認被告2 人犯罪而提起上訴，上訴意旨略以：
  (一)證人A 女於警詢中證稱：伊於99年2 月16日晚間7 時許經表
    姊即廖女介紹到寶湖音樂廣場向綽號「阿姨」的老闆娘即被
    告王清芳及其女兒綽號「球球」即被告張琇雲應徵，當時伊
    向老闆娘、球球說伊是國中3 年級，15歲，被告王清芳、張
    琇雲告訴伊寶湖音樂廣場工作性質是陪不特定客人唱歌、喝
    酒，伊從99年2 月16日至同年3 月4 日，坐檯陪酒期間每次
    客人都會趁機撫摸伊胸部，是隔著衣服撫摸，伊覺得不舒服
    就會將客人的手從伊胸部推開，有次客人還在包箱內偷襲撫
    摸伊胸部及陰部，是隔著衣服、褲子撫摸，還強抓伊頭，強
    吻伊嘴唇，並以身體強押在伊身上，伊將客人推開逃走，應
    徵時寶湖音樂廣場老闆娘不詳朋友問伊及「小草」要不要作
    「S 」性交易，就是客人可以在店內包廂內將手或生殖器伸
    入內衣、褲內撫摸胸部及陰道之工作，伊2 人都說不要，之
    後就沒有再問等語（見偵查卷第24頁背面至第25頁背面）。
    再於偵查中證稱：伊與廖女一起去寶湖音樂廣場應徵，是在
    農曆過年後去工作的，應徵伊的是被告王清芳、張琇雲，被
    告王清芳拿資料給伊等人寫自己姓名、出生年月日、綽號、
    電話，伊有寫身分證上的出生年月日，工作第一天被告王清
    芳、張琇雲有告訴伊客人撫摸身體盡量不要反抗，怕給客人
    不好的印象，是在還沒有開始營業前聊天說的，被告2 人說
    如果客人要摸妳的話，也是可以閃，但是盡量不要反抗，後
    來伊工作，客人有在包廂撫摸伊，伊有閃掉；伊坐檯很少被
    酒客趁機撫摸胸部、陰部或強吻，因為伊等人是玩骰子，伊
    經常贏，有時會被趁機摸到胸部，伊就會往旁邊坐，客人會
    不耐煩，就不會再摸了，伊和廖女每次都是一起去上班，伊
    有時會看到廖女被其他客人摸胸部，她也會閃，但伊有看到
    其他叫「小麗」、「奷奷」的小姐被酒客摸，他們都不會反
    抗等語（見偵查卷第75至77頁）。另於原審審理時證稱：伊
    應徵當天老闆有說客人要撫摸時避開就好，這是應徵當晚跟
    伊說的；伊記得有人跟伊說過客人要摸伊盡量不要抵抗，不
    然會給客人不好的印象，但伊忘記是何人跟伊說，但因為被
    告王清芳、張琇雲是老闆，應該是他們說的；被告王清芳、
    張琇雲沒有說過不要讓客人不好印象，但有說過類似的話，
    沒有說的很明白，但他們說什麼伊忘記了；伊之前說老闆說
    客人摸伊的話就不要反抗，又說有客人摸伊的話能避開就儘
    量避開，伊的意思是不想要有衝突，因為客人會認為伊都來
    這邊上班，又不給他們摸，他們會認為伊很怪，伊每次都有
    盡量避開或轉移話題，盡量不讓他們摸到或與他們發生衝突
    ，伊跟廖女都是同檯，廖女有躲開；寶湖音樂廣場客人有摸
    伊，不一定每次坐檯都有，摸的次數比沒摸的次數少，摸的
    時候伊會盡量閃或轉移話題；伊在包廂及大廳都有被客人摸
    ，但大廳比較少，通常發生在包廂內，伊陪客人喝酒、玩遊
    戲等語（見原審訴字卷第31頁背面、第32頁背面至第34頁背
    面）。
  (二)又證人廖女雖於偵查中證稱：客人曾趁機摸伊屁股，伊私下
    有跟被告王清芳及王琇雲講剛剛客人有偷摸情形，被告張琇
    雲有跟伊說要跟伊講，伊有看過A 女在包廂被客人隔著衣服
    摸胸部，店內小姐也有被客人摸，但都是挑釁的摸等語（見
    偵查卷第79頁）。然其於警詢中證稱：A 女於98年2 月16日
    應徵開始工作，從事坐檯陪酒工作，A 女為賺小費有自願讓
    不特定客人隔著衣服撫摸胸部，伊於99年2 月下旬晚間7 至
    8 時許，有看到A 女陪客人坐包廂讓客人隔著衣服撫摸胸部
    ，客人並有給她小費等語（見偵查卷第18頁背面）。另於原
    審審理時證稱：伊有一次看到A 女拿很多小費，因為A 女與
    客人玩骰子，A 女輸的話就給客人摸，客人輸的話就給A 女
    100 元，那是A 女自願的等語（見原審訴字卷第41頁背面至
    第42頁背面）。
  (三)綜上，證人A 女與廖女證述情節互核大致相符，顯示寶湖音
    樂廣場店內坐檯小姐遭酒客猥褻之情節，非止偶發一端，而
    已屬店內經營常態。被告王清芳、張琇雲於原審審理中雖辯
    稱：如果客人不禮貌我也說她可以出來，或是跟服務生說，
    讓服務生去跟客人說，但在經營該店這段時間，沒有小姐反
    應客人會隨意摸他們的身體等語。然查，從證人A 女及廖女
    之證述可知，店內小姐包含A 女及廖女都有被酒客猥褻情形
    ，被告王清芳及張琇雲卻稱沒有小姐反應等情，佐以證人A
    女證稱：都來寶湖音樂廣場上班，又不給他們摸，客人會認
    為伊很怪等語，足證被告王清芳、張琇雲所辯乃卸責之詞，
    不足採信，被告王清芳及張琇雲係係明知且容使坐檯小姐供
    酒客狎戲、撫摸而為猥褻行為。衡情供應酒類之卡拉ＯＫ店
    並非適宜未成年人出入之場所，若有年幼少女無端進入該店
    ，並於店內遭客人撫摸身體，已顯屬逾矩之行為，被告王清
    芳及張琇雲不圖避免A 女遭進一步侵害，竟僅教導A 女對侵
    害者虛以委蛇，顯然毫無思及使該無關女子立即遠離卡拉Ｏ
    Ｋ店，以避免造成糾紛，足以認定店內遭客人撫摸身體之A
    女，確係被告王清芳及張琇雲雇用而坐檯陪酒無疑，是被告
    王清芳及張琇雲所稱並未雇用A 女於店內陪酒乙節，已無可
    信；而依被告王清芳及張琇雲無端雇用年幼少女於其經營之
    卡拉ＯＫ店坐檯陪酒，已難謂係正常經營方式，無非係以A
    女坐檯為招徠酒客之手段，佐以其明知酒客對坐檯少女有猥
    褻之舉，亦從無嚴禁或防範之舉，顯然係明知且容使坐檯少
    女供酒客狎戲、撫摸而為猥褻行為，且該猥褻行為係以酒客
    支付之坐檯費為對價無疑，所稱曾告知坐檯少女「能閃則閃
    」乙節，即令屬實，亦無非係教導坐檯A 女面對酒客侵犯之
    應對手腕，無從作為脫罪之遁詞。又被告王清芳及張琇雲既
    辯稱其經營之卡拉ＯＫ店是基本消費100 元，酒品及餐飲另
    計費，店內本無雇用多數服務人員之必要，且衡情如無小姐
    坐檯陪酒，亦難於單次消費收取鉅額金錢，被告王清芳及張
    琇雲竟雇用A 女坐檯陪酒，且以每二小時收取400 元至800
    元之方式計費，顯有營利之意圖，且成為店內招徠客人消費
    之重要收入來源，其有以之為營業之意，亦可認定。
  (四)原審認定事實有上述之違法，自難認原判決妥適，請撤銷原
    判決，另為適當之判決。
三、然查：
  (一)證人A 女在警詢中之證詞，因係屬於被告以外之人於審判外
    之言詞陳述，且被告之辯護人爭執其證據能力，故證人A 女
    在警詢中之證詞並無證據能力，業經本院論述如前，則檢察
    官以不具證據能力之證人A 女在警詢中之證詞，欲以之證明
    被告犯罪，顯不足採。
  (二)再證人廖女在偵查中證稱略以：因為我跟被告張琇雲是朋友
    ，我知道她不會害我，我自己心裡本來就知道不會給客人摸
    ，被告2 人說來這邊就是純陪客人聊天喝酒等語（見偵卷第
    77、78頁）。其在檢察官問到：「在工作時有無被客人趁機
    撫摸胸部、私密處、強吻？」之問題時，是回答：「客人都
    不會正大光明的摸，都是趁機，我們都會去擋，然後客人就
    不會繼續摸。因為店家說如果遇到色色的，會幫我們帶出來
    ，我很少遇到那種情形。」等語（見偵卷第77、78頁）。佐
    以證人A 女在偵查中亦證稱略以：被告說『如果客人要摸你
    的話也是可以閃，但是盡量不要反抗，不要給客人不好的印
    象』；我在坐檯時有很少被酒客趁機撫摸胸部、陰部及強吻
    ，因為我們是玩擲骰子，我經常贏，但有時候會被趁機摸到
    胸部，我會一直往旁邊坐，客人就不耐煩，就不會再摸了；
    我有時候會看到有客人摸我表姐廖女，但她也會閃，我們兩
    個只想要賺錢，沒有想要被摸等語（見偵卷第71、72頁）。
    其於原審證稱：伊應徵當天老闆有說客人要撫摸時避開就好
    ，這是應徵當晚跟伊說的，伊之前說老闆說客人摸伊的話就
    不要反抗，又說有客人摸伊的話能避開就儘量避開，伊的意
    思是不想要有衝突，因為客人會認為伊都來這邊上班，又不
    給他們摸，他們會認為伊很怪，伊每次都有盡量避開或轉移
    話題，盡量不讓他們摸到或與他們發生衝突，寶湖音樂廣場
    客人有摸伊，不一定每次坐檯都有，摸的次數比沒摸的次數
    少，摸的時候伊會盡量閃或轉移話題，伊認知上寶湖音樂廣
    場工作內容沒有包括性交易等語（見原審訴字卷第31頁背面
    、第32頁背面至第34頁背面），迭如前述。綜合以上2 位證
    人廖女與A 女證述觀之，足認寶湖休閒音樂廣場服務小姐之
    服務內容，應未包括「供男客撫摸胸部等猥褻行為」之項目
    在內，否則，該店小姐面對男客毛手毛腳，做出撫摸身體之
    際，豈有能閃就閃之理？且若該店如有提供猥褻之性交易服
    務，則去消費之客人，醉翁之意不在酒，豈有不動手為所欲
    為，以遂其消費之目的，惟該店小姐卻稱很少遭客人為撫摸
    身體之猥褻行為？堪認被告2 人辯稱：客人至被告所經營之
    寶湖休閒音樂廣場接受服務之過程中，並不當然可以任意對
    該店小姐為撫摸胸部等之猥褻行為等情，並非無據。
  (三)再依公訴意旨認定該店小姐坐檯係以大廳坐檯1 節2 小時
    400 元，包廂坐檯1 節600 元為代價，此有卷附起訴書可稽
    （見本院卷第2 頁）。如顧客對該店小姐所為「撫摸胸部、
    臀部或陰部」之猥褻行為，包含在所消費之「對價」範圍內
    ，衡情，應無如此低廉之服務代價，且苟供客人為猥褻行為
    本即係店內小姐服務之項目，何來檢察官前開上訴意旨所稱
    ：．．．曾告知坐檯少女「能閃則閃」乙節，即令屬實，亦
    無非係教導坐檯A 女面對酒客「侵犯」之應對手腕．．．云
    云，堪認檢察官亦認定酒客之猥褻行為，應是客人酒後偶發
    之「侵犯」行為，並不包含在所消費之「對價」範圍內。益
    徵本案寶湖音樂廣場服務小姐之工作性質，應僅係陪客人聊
    天、喝酒，並未涉及任何「性交易」情事，縱使曾有顧客對
    該店小姐為「撫摸胸部、臀部或陰部」之猥褻行為，亦屬顧
    客酒後之偶發行為，並不在所收取服務費之對價範圍內，核
    與兒童及少年性交易防制條例第23條容留「使」未滿18歲之
    人為性交易，以及刑法第233 條第2 項意圖營利，意圖「使
    」未滿16歲之女子與他人為性交或猥褻之行為而容留之犯罪
    構成要件均尚有未合。
四、綜上，並無證據證明被告2 人確有公訴意旨所指涉犯前開兒
    童及少年性交易防制條例第23條第2 項意圖營利容留未滿18
    歲之人與他人為性交易罪嫌；以及刑法第233 條第2 項意圖
    營利容留未滿16歲之女子與他人為猥褻行為等罪嫌。原判決
    為被告2 人無罪之諭知，並無不合，檢察官上訴仍執前詞為
    爭執，核無理由，應予駁回。
據上論斷，應依刑事訴訟法第368 條，判決如主文。
本案經檢察官侯名皇到庭執行職務。
中    華    民    國   100    年    12    月    7     日
                  刑事第九庭  審判長法  官  許仕楓
                                    法  官  蔡守訓
                                    法  官  許必奇
以上正本證明與原本無異。
檢察官如不服本判決，應於收受送達後10日內向本院提出上訴書
狀，其未敘述上訴之理由者並得於提起上訴後10日內向本院補提
理由書（均須按他造當事人之人數附繕本）「切勿逕送上級法院
」。
刑事妥速審判法第9條：
除前條情形外，第二審法院維持第一審所為無罪判決，提起上訴
之理由，以下列事項為限：
一、判決所適用之法令牴觸憲法。
二、判決違背司法院解釋。
三、判決違背判例。
刑事訴訟法第 377 條至第 379 條、第 393 條第 1 款之規定，
於前項案件之審理，不適用之。
                                    書記官  楊品璇
中    華    民    國   100    年    12    月    8     日